臺灣新北地方法院刑事判決
110年度訴字第1195號
公  訴  人  臺灣新北地方檢察署檢察官
被      告  鄭振昌


選任辯護人  沈孟賢律師
被      告  褚呈勲



選任辯護人  劉育志律師
上列被告因違反毒品危害防制條例案件，經檢察官提起公訴（11
0度偵字第40108號），本院判決如下：
    主  文
丁○○犯如附表二編號1至2「罪名及宣告刑」欄所示之罪，各處如
附表二編號1至2「罪名及宣告刑」欄所示之主刑及沒收。上揭主
刑部分，應執行有期徒刑壹年。緩刑參年，緩刑期間付保護管束
，並應於本案判決確定後向指定之政府機關、政府機構、行政法
人、社區或其他符合公益目的之機構或團體，提供捌拾小時之義
務勞務。
丙○○犯如附表二編號1至2「罪名及宣告刑」欄所示之罪，各處如
附表二編號1至2「罪名及宣告刑」欄所示之主刑。應執行有期徒
刑壹年。緩刑參年，緩刑期間付保護管束，並應於本案判決確定
後向指定之政府機關、政府機構、行政法人、社區或其他符合公
益目的之機構或團體，提供捌拾小時之義務勞務。
    事  實
一、丁○○、丙○○均明知甲基安非他命係毒品危害防制條例第2條
    第2項第2款所列之第二級毒品，亦經公告屬藥事法第22條第
    1項第1款所列之禁藥，未經許可，不得轉讓，竟仍共同基於
    轉讓禁藥之犯意聯絡，於附表所示時、地，以附表所示之方
    式，有償轉讓附表所示之禁藥與甲○○，甲○○則以附表所示方
    式交付價金與丁○○。嗣於民國110年10月21日12時許，經警
    方持本院搜索票，至新北市○○區○○○路000○0號3樓執行搜索
    ，並扣得如附表所示之物。
二、案經臺北市政府警察局萬華分局報告臺灣新北地方檢察署檢
    察官偵查起訴。
    理  由
一、本案證據能力之意見：
　　㈠按被告以外之人於審判外之言詞或書面陳述，除法律有規
      定者外，不得作為證據，刑事訴訟法第159條第1項固有明
      文。惟被告以外之人於審判外之陳述，經當事人於審判程
      序同意作為證據，法院審酌該言詞陳述或書面陳述作成時
      之情況，認為適當者，亦得為證據；當事人、代理人或辯
      護人於法院調查證據時，知有上開刑事訴訟法第159條第1
      項不得為證據之情形，而未於言詞辯論終結前聲明異議者
      ，視為有前項之同意，刑事訴訟法第159條之5亦有明文。
      查本判決下列引用之被告以外之人於審判外之陳述，雖屬
      傳聞證據，因檢察官、被告及辯護人於本院審理程序時均
      同意有證據能力（見本院卷第193頁），迄於言詞辯論終
      結時，亦未聲明異議，本院審酌各該證據作成之情況，無
      非法取證或證明力明顯偏低之瑕疵，以之作為證據，應屬
      適當，依前揭法條規定，認均有證據能力。
　　㈡查下列非屬供述證據之書證及物證，並無證據證明有出於
      違法取得之情形，復經本院依法踐行調查程序，自均有證
      據能力。
二、認定犯罪事實依據的證據與理由：
　　㈠上開犯罪事實，業據被告丁○○、丙○○於本院審理中均坦承
      不諱（見本院卷第196頁），核與證人甲○○於本院證述之
      情節大致相符（見本院卷第173至182頁），復有新北市政
      府警察局萬華分局（下稱萬華分局）搜索扣押筆錄暨扣押
      物品目錄表（見偵卷第81至85頁）、現場暨扣案物品照片
      5張（見偵卷第95至97頁）、萬華分局溯源偵辦丁○○販毒
      案毒品交易時、地通聯紀錄比對（見偵卷第105頁）、被
      告丁○○與證人甲○○手機内LINE、Telegram通訊軟體對話紀
      錄翻拍照片（見偵卷第127至137、139至163頁）、王道商
      業銀行股份有限公司110年9月11日王道銀字第1105601139
      號函暨檢附甲○○、丁○○帳戶開戶人基本資料及該等帳戶交
      易明細資料（見偵卷第165至189頁）、丁○○門號00000000
      00號雙向通聯紀錄調閱查詢單（見偵卷第191至213頁）在
      卷可憑。
　　㈡公訴意旨書雖認被告2人就如事實欄所示之行為均係犯毒品
      危害防制條例第4條第2項之販賣第二級毒品罪。惟按販賣
      與轉讓毒品之差別，以行為人主觀上是否具有營利意圖為
      斷，並非以有償、無償讓與為絕對標準（最高法院93年度
      台上字第1651號判決意旨參照）。又苟非基於營利之意圖
      ，而以原價或低於原價有償轉讓毒品與他人，僅得以轉讓
      毒品罪論處；所謂轉讓毒品，係指基於移轉所有權之目的
      ，將毒品交付予受讓者，至於係無償轉讓或非基於營利意
      圖之有償轉讓，均無礙於轉讓罪名之成立（最高法院97年
      度台上字第3148號、100年度台上字第4676號判決意旨參
      照）。
　　㈢訊據被告2人均堅決否認有何販賣第二級毒品之犯行，被告
      丁○○辯稱：我真的沒有賣甲○○毒品，我有給他毒品，但我
      沒有賺他價差等語；被告丙○○則辯稱：第一次甲○○轉帳到
      丁○○帳戶，第二次他們原本約好在樓下，但甲○○沒到樓下
      ，丁○○很生氣上樓進入房間，並說等甲○○上來時，要我把
      放在桌上的安非他命拿給他，後來我把安非他命交給甲○○
      ，甲○○先把錢交給我，丁○○就從房間走出來，我就把錢再
      交給丁○○，我不知道多少錢，我承認轉讓毒品，但否認販
      賣毒品等語；被告2人之辯護人均以：被告2人無營利之意
      圖，本件僅成立轉讓毒品罪等語置辯。
　　㈣經查：
　　　⒈證人甲○○於110年8月12日14時9分許，以Telegram通訊軟
        體向被告丁○○要求「應該2-4個吧」訊息，丁○○回覆「
        我問tiger（指丙○○）一下」訊息，甲○○於如附表編號1
        所示時、地，由禇呈勳交付甲基安非他命4公克與甲○○
        ，甲○○當場以手機轉帳新臺幣（下同）6,500元至丁○○
        之王道銀行帳戶；又被告丁○○於同年8月17日19時10分
        許，以LINE通訊軟體傳送不詳男子綽號「碰碰」之截圖
        向甲○○詢問「對，目前只有八」訊息，甲○○應允「好」
        訊息後，甲○○於如附表編號2所示時、地，由禇呈勳交
        付甲基安非他命8公克與甲○○，甲○○當場交付現金1萬3,
        000元與禇呈勳，禇呈勳再將該現金轉交與丁○○等情，
        業據證人甲○○於本院證述綦詳（見本院卷第173至182頁
        ），核與證人即被告丁○○於本院之證述（見本院卷第18
        3至189頁），及被告禇呈勳於本院供述之情節大致相符
        （見本院卷第119頁），並有丁○○與甲○○手機内LINE、T
        elegram通訊軟體對話紀錄翻拍照片（見偵卷第127至13
        7、139至163頁）、前揭甲○○及丁○○王道銀行帳戶開戶
        人基本資料及該等帳戶交易明細資料（見偵卷第165至1
        89頁）附卷可稽，此部分事實首堪認定。
　　　⒉然被告丁○○於附表編號2所示交付甲○○之甲基安非他命8
        公克，係向真實姓名年籍不詳綽號「碰碰」之成年男子
        以1萬3,000元價格所取得乙節，業據證人即被告丁○○於
        本院證述：（8月17日你如何取得安非他命？）甲○○本
        來是要半台，我說我這裡沒有安非他命，他叫我幫他去
        問哪邊調得到，我才跟他說「碰碰」那邊調，才會有後
        面的對話記錄（即偵卷第133頁下方照片），後來我跟
        「碰碰」聯絡，「碰碰」就是我的頭，聯絡完後我把對
        話紀錄傳給甲○○看等語（見本院卷第186至188頁），且
        證人甲○○於本院亦證述：後來講過以後有機會就一起買
        ，所以1萬3,000元是之前已經與丁○○講好他買的時候，
        有含我的份一起買。偵卷第133頁（即110年8月17日LIN
        E對話紀錄下方照片），應該是丁○○與藥頭的對話紀錄
        ，我最後按照這個金額（1萬3,000元）買到這個數量（
        8公克）等語明確（見本院卷第179至180頁），參以「
        碰碰」向丁○○傳送：「可以給你8個要嗎？」、「13」
        訊息，丁○○回覆「我問一下，等我」訊息，並有丁○○與
        甲○○手機内LINE通訊軟體對話紀錄暨丁○○與「碰碰」對
        話紀錄翻拍照片2張附卷可佐（見偵卷第133頁）。由上
        可知，被告丁○○確係於同（17）日以原價1萬3,000元購
        入甲基安非他命8公克後，以相同數量及價格，有償轉
        讓與甲○○無誤。是被告2人於附表編號2所示之犯行，即
        無因「價差」而獲取利潤之情事存在。
　　　⒊再者，前開被告丁○○以原價1萬3,000元購入甲基安非他
        命8公克，經換算甲基安非他命每公克單價為1625元。
        則被告2人於附表編號1所示以甲基安非他命4公克，共6
        ,500元價格，該次甲基安非他命每公克單價亦為1,625
        元，核與附表編號2所示之單價相同，是被告2人於附表
        編號1所示之犯行，並無其他積極證據足認其等因「價
        差」而有獲取利潤之情事。此部分亦屬有償轉讓與甲○○
        ，堪可認定。是以，本案難認被告2人有何因「量差」
        或「價差」之不同而謀取利潤之情事。本件因卷存證據
        資料僅得證明被告2人係有償轉讓甲基安非他命予甲○○
        ，無法證明被告2人有從中賺取差價或得到其他利益之
        情事，是被告2人並非以營利意圖而為本件犯行，應認
        被告2人係共同基於轉讓之犯意而為之，應依轉讓禁藥
        罪論處，尚難以販賣第二級毒品罪相繩。
　　　⒋綜上所述，被告2人之任意性自白與事實相符。本件事證
        明確，被告2人轉讓禁藥之犯行洵堪認定，應依法論科
        。
三、論罪科刑：
    ㈠按甲基安非他命係毒品危害防制條例第2條第2項第2款所稱
      之第二級毒品；又甲基安非他命業經行政院衛生署（現改
      制為衛生福利部）75年7月11日衛署藥字第597627號公告
      禁止使用，屬藥事法規定之禁藥。次按行為人轉讓甲基安
      非他命（未達法定應加重其刑之一定數量）予成年男子，
      同時該當藥事法第83條第1項轉讓禁藥罪及毒品危害防制
      條例第8條第2項轉讓第二級毒品罪之構成要件，應依重法
      優於輕法之原則，擇較重之轉讓禁藥罪論處（最高法院10
      9年度台上大字第1089號裁定意旨參照）。而藥事法第83
      條第1項轉讓禁藥罪之法定本刑（7年以下有期徒刑，得併
      科5,000萬元以下罰金），較毒品危害防制條例第8條第2
      項轉讓第二級毒品罪之法定本刑（6月以上5年以下有期徒
      刑，得併科70萬元以下罰金）為重，是轉讓甲基安非他命
      之第二級毒品，除轉讓達一定數量（依「轉讓毒品加重其
      刑之數量標準」規定，轉讓第二級毒品達淨重10公克以上
      ）；或成年人對未成年人為轉讓行為；或對孕婦為轉讓行
      為，依毒品危害防制條例第8條第6項、第9條各有加重其
      刑至2分之1等特別規定加重處罰者外，應依藥事法第83條
      第1項規定處斷。
    ㈡查被告2人如附表所示轉讓甲基安非他命2次與甲○○之數量
      分別為4公克及8公克，卷內並無積極證據可證已超過行政
      院依毒品危害防制條例第8條第6項頒訂「轉讓毒品加重其
      刑之數量標準」第2條第1項第2款規定之淨重10公克數量
      ，是依罪疑惟輕原則，應為被告2人有利之認定，而認被
      告2人上開轉讓之甲基安非他命均未達該加重處刑標準。
      是核被告丁○○、禇呈勲所為，均係犯藥事法第83條第1項
      之轉讓禁藥罪。至起訴書認被告2人所為，均係犯毒品危
      害防制條例第4條第2項之販賣第二級毒品罪，容有未恰，
      惟起訴之社會基本事實同一，且經本院踐行告知程序後，
      予以檢察官、被告及辯護人辯論（見本院卷第197頁），
      業已保障被告2人之防禦權，爰依法變更起訴法條。
    ㈢被告2人持有甲基安非他命之行為與轉讓行為屬實質上一罪
      之階段行為，高度之轉讓行為既已依藥事法加以處罰，依
      法律適用完整性之法理，其低度之持有甲基安非他命行為
      ，不能再行割裂適用毒品危害防制條例加以處罰，而藥事
      法對於持有禁藥之行為未設有處罰規定，故就被告轉讓前
      持有甲基安非他命之低度行為，不另處罰（最高法院82年
      度台上字第4076號判決意旨參照）。
    ㈣被告2人如附表所示之2次犯行，各有犯意聯絡及行為分擔
      ，均應論以共同正犯。
    ㈤被告2人所犯2次轉讓禁藥犯行，犯意分別，行為互殊，應
      分論併罰。
    ㈥按行為人轉讓同屬禁藥之第二級毒品甲基安非他命（未達
      法定應加重其刑之一定數量）予成年人（非孕婦），依重
      法優於輕法之原則，擇較重之藥事法第83條第1項轉讓禁
      藥罪論處，如行為人於偵查及歷次審判中均自白，仍應適
      用毒品危害防制條例第17條第2項規定減輕其刑（最高法
      院刑事大法庭109年度台上大字第4243號裁定意旨參照）
      。查被告丁○○於偵查、本院審理中均坦承有如附表所示2
      次轉讓禁藥之犯行（見偵卷第343頁刑事答辯狀、本院卷
      第196頁），均應依毒品危害防制條例第17條第2項規定減
      輕其刑。至被告禇呈勲雖於本院審理中坦承轉讓禁藥之犯
      行，然於偵查中均否認有交付禁藥與甲○○等語（見偵卷第
      55至65、267至277、315至321頁），是被告禇呈勲不符合
      上開減輕其刑之規定，附此敘明。
    ㈦按毒品危害防制條例第17條第1項規定「犯第4條至第8條、
      第10條或第11條之罪，供出毒品來源，因而查獲其他正犯
      或共犯者，減輕或免除其刑。」查被告於警詢時供稱其毒
      品來源係「小胖」乙節，經本院函詢臺北市政府警察局萬
      華分局以111年3月25日北市警萬分刑字第1113008147號函
      覆以：被告丁○○所供述之毒品上游林海三（Z000000000)
      ，本分局係與士林分局共同偵辦，後由士林分局於111年3
      月25日以北市警士分刑字第1113004668號刑事案件報告書
      移請臺灣新北地方檢察署偵辦等情，有上開臺北市政府警
      察局萬華分局函及檢附臺北市政府警察局士林分局刑事案
      件報告書1份附卷可考（見本院卷第145至150頁）。然被
      告丁○○於本院陳稱：「小胖」與「碰碰」是不同的人，我
      只知道「碰碰」姓名叫彭什麼新等語（見本院卷第194頁
      ），且被告供承本件甲基安非他命之來源為「碰碰」之人
      ，業如前述，從而，被告丁○○雖供出毒品來源為綽號「小
      胖」之林海三，惟林海三並非本件之毒品來源，核與毒品
      危害防制條例第17條第1項減輕其刑之規定，並未符合，
      爰不依此規定減輕其刑。
    ㈧被告丁○○不適用刑法第59條：
      刑法第59條規定：「犯罪之情狀顯可憫恕，認科以最低度
      刑仍嫌過重，得酌量減輕其刑。」該條所謂「犯罪之情狀
      可憫恕」，本係指審酌刑法第57條各款所列事項以及其他
      一切與犯罪有關之情狀之結果，認其犯罪足堪憫恕者而言
      ，必須犯罪另有特殊之原因與環境等，因在客觀上顯然足
      以引起一般同情，認為縱予宣告法定最低度刑猶嫌過重者
      ，始有其適用。至於犯罪情節輕微及犯後坦承犯行等，僅
      可為法定刑內從輕科刑之標準，不得據為酌量減輕之理由
      。本件被告丁○○轉讓禁藥之行為，具有戕害他人身心健康
      之危險性，危害社會秩序，其犯罪並無特殊之原因與環境
      ，不足以引起一般同情，而無顯可憫恕之處，況其本件犯
      行依毒品危害防制條例第17條第2項規定減輕其刑後，亦
      無縱予宣告最低度刑猶嫌過重之情形。是本案尚無刑法第
      59條之適用餘地。從而，被告丁○○之辯護人辯以：被告偵
      審自白，犯罪情節輕微，請求依刑法第59條規定酌減其刑
      云云（見本院卷第77頁），依上開說明，顯無理由。
　　㈨爰以行為人之責任為基礎，審酌被告丁○○、丙○○明知禁藥
      甲基安非他命易於成癮，足以損害他人身心健康，仍漠視
      國家對於杜絕毒品犯罪之禁令而轉讓他人，危害社會治安
      及他人之身心健康，助長擴散施用毒品之歪風，被告丁○○
      係主要提供毒品轉讓者，丙○○僅係扈從丁○○共同犯罪，情
      節較輕，各次轉讓之數量，惟念及被告2人犯後已坦承犯
      行，兼衡被告丁○○、丙○○於本院均自陳專科畢業，現從事
      網路代購，經濟小康（見本院卷第199頁）等一切情狀，
      分別量處如附表二編號1、2所示之刑，且斟酌如附表二所
      示犯行所侵害之法益相同、犯罪時間之密集程度，爰諭知
      被告2人應執行之刑如主文所示。
　　㈩被告2人未曾因故意犯罪受有期徒刑以上刑之宣告，有臺灣
      高等法院被告前案紀錄表在卷足按，其等因一時失慮致罹
      刑章，惡性尚非重大，經此次偵審程序，當知所警惕，信
      無再犯之虞，本院認其等所受宣告之刑均以暫不執行為適
      當，爰依刑法第74條第1項第1款之規定，均併予宣告緩刑
      3年，以勵自新。然為促使被告2人日後更加重視法規範秩
      序、強化法治觀念，敦促被告2人確實惕勵改過，並使被
      告2人能以義務勞動方式彌補其犯罪所生損害等考量，本
      院認應課予一定條件之緩刑負擔，令其等能從中深切記取
      教訓，並督促時時警惕，均爰併依刑法第74條第2項第5款
      之規定，諭知被告2人均應於判決確定後，向執行檢察官
      指定之政府機關、政府機構、行政法人、社區或其他符合
      公益目的之機構或團體，提供80小時之義務勞務，以期符
      合本件緩刑目的（若被告不履行此一負擔，且情節重大足
      認原宣告之緩刑難收其預期效果，而有執行刑罰之必要者
      ，依刑法第75條之1第1項第4款之規定，得撤銷其宣告）
      ，復依刑法第93條第1項第2款之規定，均宣告於緩刑期間
      付保護管束，俾由檢察署之觀護人予以適當之督促，以觀
      後效。
四、沒收部分：
    ㈠犯罪所得：
      按犯罪所得，屬於犯罪行為人者，沒收之；其沒收，於全
      部或一部不能沒收或不宜執行沒收時，追徵其價額，刑法
      第38條之1第1項前段、第3項分別定有明文。查被告丁○○
      如附表編號1、2所示之有償轉讓禁藥犯行，雖無獲取利潤
      ，然其仍向甲○○分別取得6,500元及1萬3,000元，均未扣
      案，如宣告沒收或追徵，核無刑法第38條之2第2項所定「
      過苛之虞」、「欠缺刑法上之重要性」、「犯罪所得價值
      低微」或「為維持受宣告人生活條件之必要」情形，應依
      刑法第38條之1第1項前段規定應宣告沒收，如全部或一部
      不能沒收或不宜執行沒收時，依刑法第38條之1第3項規定
      應追徵其價額。
    ㈡犯罪工具：
　　　按毒品危害防制條例第19條第1項規定：「犯第4條至第9
      條、第12條、第13條或第14條第1項、第2項之罪者，其供
      犯罪所用之物，不問屬於犯罪行為人與否，均沒收之。」
      查扣案如附表一編號6所示之之手機1支，係被告丁○○所有
      ，供被告丁○○犯本案之聯絡工具，業經被告丁○○供述明確
      （見本院卷第194頁），應依毒品危害防制條例第19條第1
      項規定宣告沒收。
　　㈢扣案如附表一編號1至5、7所示之物，均非供本案轉讓禁藥
      之用，業據被告丁○○供述明確（見本院卷第194至195頁）
      ，復無積極證據足認上開物品係供本件轉讓禁藥所用，核
      與本案無關聯性，爰均不宣告沒收，附此敘明。
據上論斷，應依刑事訴訟法第299條第1項前段、第300條，判決
如主文。
本案由檢察官乙○○提起公訴、經檢察官方心瑜到庭執行職務。
中　　華　　民　　國　　111 　年　　6 　　月　　30　　日
                刑事第六庭審判長法  官  樊季康

                                法  官  葉逸如

                                法  官  楊展庚
以上正本證明與原本無異
如不服本判決應於送達後20日內向本院提出上訴狀
                                書記官　王宏宇
中　　華　　民　　國　　111 　年　　6 　　月　　30　　日
附錄本案論罪科刑法條全文：
藥事法第83條
明知為偽藥或禁藥，而販賣、供應、調劑、運送、寄藏、牙保、
轉讓或意圖販賣而陳列者，處7年以下有期徒刑，得併科新臺幣5
千萬元以下罰金。
犯前項之罪，因而致人於死者，處7年以上有期徒刑，得併科新
臺幣1億元以下罰金；致重傷者，處3年以上12年以下有期徒刑，
得併科新臺幣7千5百萬元以下罰金。
因過失犯第1項之罪者，處2年以下有期徒刑、拘役或科新臺幣5
百萬元以下罰金。
第1項之未遂犯罰之。

附表：
編號 轉讓對象 時間 地點 交付金額(新臺幣) 轉讓禁藥之種類與數量 轉讓方式 1 甲○○ 110年8月12日15時至16時許 新北市○○區○○○路000○0號3樓 6,500元 甲基安非他命4公克 丁○○先以通訊軟體LINE、TELEGRAM與甲○○聯絡達成轉讓左列毒品數量之合意，由丙○○於左列時間、地點交付左列毒品與甲○○，甲○○再轉帳左列金額至丁○○所設立王道銀行帳號00000000000000號帳戶內。 2 甲○○ 110年8月17日21時30分許 新北市○○區○○○路000○0號3樓 1萬3,000元 甲基安非他命8公克 被告丁○○以LINE與甲○○聯絡達成轉讓左列毒品數量之合意，由丙○○於左列時間、地點交付左列毒品與甲○○，甲○○同時交付現金1萬3,000元與禇呈勳後，禇呈勳再轉交與丁○○。 
附表一：
編號 扣案物名稱及數量 備  註  1 甲基安非他命1包（毛重：10.7公克，淨重9.9公克） 左列毒品係供被告2人施用，非屬轉讓禁藥所用之物，與本案犯罪無關聯性，爰不宣告沒收。  2 安非他命吸食器1組 被告丁○○供施用毒品之用，非屬轉讓禁藥所用之物，與本案犯罪無關聯性，爰不宣告沒收。  3 安非他命殘渣袋1個 被告丁○○施用毒品所剩餘之物，非屬轉讓禁藥所用之物，與本案犯罪無關聯性，爰不宣告沒收。  4 安非他命鏟管10支 被告丁○○施用毒品所用，非屬本件轉讓禁藥之物，與本案犯罪無關聯性，爰不宣告沒收。 5 電子磅秤1台 雖被告丁○○所有，但非屬轉讓禁藥所用之物，與本案犯罪無關聯性，爰不宣告沒收。  6 藍色IPHONE8 plus手機1 支（含門號0000000000號SIM卡1張） 被告丁○○所有，為本件轉讓禁藥之聯絡工具，應依毒品危害防制條例第19條第1 項規定宣告沒收。 7 金色IPHONE6手機1 支 被告丁○○所有，惟非屬本件轉讓禁藥所用之物，與本案犯罪無關聯性，爰不宣告沒收。 
附表二：
編號 罪名及宣告刑（含沒收） 備  註  1 丁○○共同轉讓禁藥，處有期徒刑柒月。未扣案之犯罪所得新臺幣陸仟伍佰元沒收，如全部或一部不能沒收或不宜執行沒收時，追徵其價額。扣案如附表一編號6所示之物沒收。 丙○○共同轉讓禁藥，處有期徒刑柒月。 即附表編號1所示犯行。  2 丁○○共同轉讓禁藥，處有期徒刑捌月。未扣案之犯罪所得新臺幣壹萬參仟元沒收，如全部或一部不能沒收或不宜執行沒收時，追徵其價額。扣案如附表一編號6所示之物沒收。 丙○○共同轉讓禁藥，處有期徒刑捌月。 即附表編號2所示犯行。